【裁判字號】    90,上易,2110
【裁判日期】    901231
【裁判案由】    贓物等
【裁判全文】
臺灣高等法院臺中分院刑事判決          民國九十年度上易字第二一一○號
    上  訴  人
    即  被  告  丙○○
右上訴人因贓物等案件，不服臺灣苗栗地方法院中華民國九十年八月十七日第一審判
決（民國九十年度易字第三八八號，起訴案號：臺灣苗栗地方法院檢察署民國九十年
度偵字第九四八號），提起上訴，本院判決如左：
    主      文
原判決撤銷。
丙○○搬運贓物，累犯，處有期徒刑柒月。
被訴妨害公務部分無罪。
    事      實
一、丙○○曾有多次違反麻醉藥品管理條例案件等前科，最近一次因竊盜案件，，經
    臺灣苗栗地方法院判處有期徒刑一年四月確定，甫於民國（下同）八十九年十月
    六日執行完畢，詎仍不知悔改，明知古峰昌所持有車牌號碼ＸＶ─七七七六號自
    用小貨車之車上所裝載之蘋果等水果，係屬來路不明之贓物（該自用小貨車係登
    記為沈文雄所有，由甲○○使用中，於九十年一月十三日上午五時三十分許，與
    所裝載之蘋果等水果在甲○○位於苗栗縣苑裡鎮西平里二鄰七號之住處前，遭古
    峰昌竊取），竟基於搬運贓物之犯意，於同年月日上午十時五十分許，由丙○○
    駕駛其先前竊得之車號Ｘ三─四一七一號自用小貨車（該車登記為係旺來汽車商
    行所有，由郭東辰使用，於九十年一月七日下午二時二十一分許，在台中市○○
    區○○路與青海路口失竊，丙○○所涉竊盜部分，現由本院另案審理中），搭載
    古峰昌、及不知贓之乙○○（另案已由臺灣苗栗地方法院檢察署檢察官處分不起
    訴），共同前往上開車號ＸＶ─七七七六號自用小貨車所停放之地點即省道台六
    十一號西濱快速道路大安溪橋頭附近之小路旁後，旋即由古峰昌與乙○○搬運上
    開車上之蘋果等水果至丙○○所駕駛之上開自用小貨車上，嗣於搬運時，為警當
    場查獲，並扣得上開車號ＸＶ─七七七六號自用小貨車及水果等物。
二、案經苗栗縣警察局通霄分局報請臺灣苗栗地方法院檢察署檢察官偵查起訴。
    理      由
一、訊據上訴人即被告丙○○對於右揭時、地駕駛贓車車號Ｘ三─四一七一號自用小
    客車，搭載古峰昌及乙○○二人，共同前往車號ＸＶ─七七七六號自用小客車所
    停放之地點即省道台六十一號西濱快速道路大安溪橋頭附近之小路旁後，由古峰
    昌、乙○○共同搬運上開車上之蘋果等水果至伊所駕駛之上開自小貨車及伊當時
    為逃避警方逮捕，而駕駛上開車號Ｘ三─四一七一號自用小貨車逃離現場等情固
    坦承不諱，惟矢口否認有何搬運贓物犯行，辯稱：伊不知所搬運之水果為贓物，
    並請從輕量刑云云。惟查：
（一）於右揭時地查獲之車牌號碼ＸＶ─七七七六號自用小貨車及車上所裝載之蘋果
      等水果，係被害人甲○○所有，於九十年一月十三日上午五時三十分許，在被
      害人甲○○位於苗栗縣苑裡鎮西平里二鄰七號之住處前，遭古峰昌竊取等情，
      業據證人古峰昌於警訊時證述明確，核與被害人甲○○於警訊時證述相符，復
      有贓物認領保管單一紙附卷可稽，是該車上所裝載之水果確屬失竊贓物乙節，
      應堪認定。
（二）次查，古峰昌為搬運其竊得之水果乃夥同不知情之乙○○及被告三人，於九十
      年一月十三日上午十時五十分許，由被告駕駛其先前竊得之車號Ｘ三─四一七
      一號自用小貨車搭載古峰昌、乙○○二人共同前往上開車號ＸＶ─七七七六號
      自用小貨車停放之地點即省道台六十一號西濱快速道路大安溪橋頭附近之小路
      旁，由古峰昌與乙○○二人搬運上開水果至被告丙○○所駕駛之上開自用小貨
      車上等情，業據證人古峰昌及已處分不起訴在案之乙○○於警訊時及偵查中證
      述甚詳，並據被告於偵審中供承不諱，則衡諸被告於原審法院審理中既自承古
      峰昌平常並未作水果買賣及到現場後心裏覺得怪怪的等語（參見原審法院九十
      年八月三日訊問筆錄），被告駕駛上揭自用小貨車至上開地點載運水果遇警又
      駕車逃跑，其主觀上豈有不知古峰昌、乙○○所搬運之水果係屬來路不明之贓
      物﹖辯稱伊不知渠等所搬運水果係贓物云云，顯係卸責之詞，不足採信，被告
      犯行，堪予認定。
二、按所謂搬運，係只將贓物移離原所在地；行為人一旦著手搬運，行為即為既遂，
    不以運抵目的地為必要，故如搬運中為警查獲，即可成立刑法上搬運贓物罪。核
    被告丙○○所為，係犯刑法第三百四十九條第二項之搬運贓物。被告曾因竊盜案
    件經原審法院判處有期徒刑一年四月確定，甫於八十九年十月六日執行完畢，有
    台灣高等法院檢察署刑案紀錄簡覆表一紙在卷可稽，其於五年內再犯本件有期徒
    刑以上之罪，為累犯，應依法加重其刑。原判決就上開搬運贓物罪部分予以論罪
    科刑，固非無見，惟查另一同往搬運之乙○○為不知贓，業經原審法院檢察署檢
    察官處分不起訴，有該署九十年偵字第五二六號處分書在卷為憑（見本審卷第六
    十四、六十五頁）原判決竟亦以共同正犯論上訴人上訴始則否認知贓，繼而認量
    刑過重云云，非有理由，但原判決既有上述可議之處，此部分自應由本院撤銷。
    爰審酌被告有多次犯罪前科、犯罪之動機、目的、手段、所生之危害、贓物之價
    值及犯罪後否認犯行猶不知悔改態度不佳等一切情狀，量處如主文第二項所示之
    刑，以示懲儆。
三、公訴意旨另以：丙○○於搬運贓物之際為警查獲。詎當時為逃避警方依法所為之
    逮捕，明知其所駕駛前開自用小貨車所在之小路甚為狹窄，竟於值勤警員丁○○
    站立車前向其示意下車之際，另行起意，基於妨害公務之故意，以駕駛上開自用
    小貨車直接向前行之強暴方式，向丁○○方向行駛，丁○○為免遭該車撞及而跳
    往路邊，黃鴻玉遂加速逃離現場，嗣於同月十四日晚上十時許，經警循線查獲，
    始查悉上情。因認被告亦涉犯刑法第一百三十五條第一項妨害公務罪嫌云云。
  (一)被告被訴涉犯右揭妨害公務罪嫌，無非以證人丁○○之證述及同案共同被告乙○○於偵查中之供述為其論據。
  (二)按犯罪事實應依證據認定之，無證據不得推定其犯罪事實，刑事訴訟法第一百五
    十四條定有明文。訊之上訴人即被告丙○○辯稱：伊無故意衝撞妨害公務之犯行
    ，開車逃逸時有閃開等語。經查證人即警員丁○○於偵查中到庭作證供稱：「：
    ，我站在丙○○的車頭前面以手勢叫他下車，黃仍往前開略有閃我，但我避免危
    險仍往旁跳開」等語（見偵卷第五十頁反面）在本院行調查時亦供稱：「他（按
    指上訴人即被告）應該沒有要撞我的意思，我有閃開，我認得他，我有叫他的名
    字，我叫他不要走，他看到我以後就轉方向盤」各等語（見本審卷第五十八頁）
    ，又證人乙○○於偵查中證稱：「：現場為田埂路，無法正常會車，所以他開往
    前時警員就馬上跳到旁邊：：」等語，從而堪認被告之辯解應屬可信，此外，復
    無其他確切之證據，足以證明被告犯罪，所為要屬犯罪不能證明，原判決就此部
    分亦予論罪科刑，豈有未洽，上訴意旨，指摘原判決此部分不當，為有理由，應
    由本院將原判決此部分撤銷，另為無罪之判決。
五、據上論斷，應依刑事訴訟法第三百六十九條第一項前段、第三百六十四條、第二
    百九十九條第一項前段、第三百零一條第一項，刑法第三百四十九條第二項、第
  四十七條，罰金罰鍰提高標準條例第一條前段，判決如主文。
本案經檢察官戊○○到庭執行職務。
中      華      民      國      九十     年      十二     月   三十一   日
                                    臺灣高等法院臺中分院刑事第六庭
                                          審判長法  官  李  文  雄
                                                法  官  邱  顯  祥
                                                法  官  陳  嘉  雄
右正本證明與原本無異。
不得上訴。
                                                書記官  王  麗  英
中      華      民      國      九十     年      十二     月    三十一  日


司法院資訊處製作；財團法人民間司法改革基金會備份。
